【裁判字號】    99,易,317
【裁判日期】    990706
【裁判案由】    傷害等
【裁判全文】
臺灣高雄地方法院刑事判決               99年度易字第317號
公  訴  人  臺灣高雄地方法院檢察署檢察官
被      告  丙○○
上列被告因傷害等案件，經檢察官提起公訴（98年度偵緝字第35
1 號），本院判決如下：
    主  文
丙○○犯恐嚇危害安全罪，處拘役肆拾日，如易科罰金，以新臺
幣壹仟元折算壹日。其他被訴傷害部分，公訴不受理。
    事  實
一、丙○○住高雄市○○區○○街26號，與娘家位於高雄市○○
    區○○街28號之乙○○係鄰居關係，雙方時有不合，於民國
    98 年5月19日下午4 、5 時許，在高雄市○○區○○街26號
    門口，因乙○○要求丙○○不要一直打電話至其父母親家裡
    騷擾，引起丙○○不滿，雙方發生爭吵，丙○○乃基於恐嚇
    危害安全之犯意，向乙○○恫稱：「有種就不要回娘家，停
    放在娘家騎樓的車子要小心一點，小孩子沒有抵抗能力最好
    看緊一點，被我遇到會死的很慘」等語，使乙○○心生畏懼
    ，致生危害於安全。
二、案經乙○○訴由高雄市政府警察局苓雅分局移送臺灣高雄地
    方法院檢察署檢察官偵查起訴。
    理  由
壹、證據能力部分
一、按告訴人係被告以外之人，其在偵查、審理中所為被害經過
    之陳述，仍應居於證人之地位，依法具結，以擔保其供述之
    信用性與憑信性。倘未行具結，按諸刑事訴訟法第158 條之
    3 之規定，不得作為證據（最高法院95年度台上字第6130號
    判決意旨參照）。本件告訴人乙○○於警詢、偵查中所為之
    陳述，未經具結，揆諸前開說明，不得作為證據。
二、至本判決所引用之其他各項證據，雖為被告以外之人於審判
    外之言詞或書面陳述，惟檢察官及被告於審判程序中均未曾
    聲明異議，並同意將之作為證據（參本院易卷第46-47 頁）
    ，本院復審酌該等言詞或書面陳述作成時之情況均屬正常，
    且與本案相關之待證事實具有關連性，認適當作為證據，依
    刑事訴訟法第159 條之5 第1 項之規定，認上開陳述均具有
    證據能力，合先敘明。
貳、有罪部分（恐嚇危害安全）
一、訊據被告丙○○，矢口否認有上開恐嚇危安之犯行，辯稱：
    伊沒有說「有種就不要回娘家，停放在娘家騎樓的車子要小
    心一點，小孩子沒有抵抗能力最好看緊一點，被我遇到會死
    的很慘」等語。當天是乙○○恐嚇說要伊死，並請求傳喚丁○○出庭作證云云。惟查：
(一)、被告丙○○確有上開恐嚇危害安全之犯行乙節，業經證人即
    告訴人乙○○於本院審理中到庭證稱：因為被告之前一直打
    電話到我父母親的家裡騷擾，我98年5 月19日那天下午4 、
    5 點剛好在我家門口遇到被告，我就跟被告說請他不要一直
    打電話到我父母親的家裡，被告就開始咆哮罵人，被告還拿
    掃把要丟我，30號的鄰居都有全程目睹，叫我離被告遠一點
    ，不要被被告打到，被告有丟掃把，但是是彈到柱子，沒有
    打到我，…我有跟被告說叫他不要再打電話來騷擾，被告就
    說手是他的，電話是他的，怕人家打，家裡就不要裝電話，
    …被告就一直罵人不知道罵什麼，他講的最清的就是說你有
    種就不要回娘家，停在門口的車還有大人小孩都小心一點，
    尤其你的小孩那麼小沒有抵抗能力，看你多會保護你的家人
    ，（提示警卷第1 頁問：被告當時有無說「小孩沒有抵抗能
    力，最好看緊一點，被她遇到會死的很慘」的話？）有，被
    告確定有講這句話。被告講完後就進去她家了。（你聽到被
    告跟你講的前面的這段話，你當時心理有什麼感受？）我害
    怕，因為她的情緒不是很穩定，我不知道她會做出什麼樣傷
    害我家人的動作等語綦詳（參本院易卷第44-45 頁）。復經
    證人蘇茂雄於警詢、偵訊中證述：丙○○有恐嚇乙○○說，
    停放在娘家騎樓的車子要小心一點，有種就不要回娘家，小
    孩子沒有抵抗能力最好看緊一點，被她遇到會死得很慘等語
    明確（參警卷第11-12 頁、偵卷第9 頁）。故堪信，被告丙○○確有為上開恐嚇言語，並已致令告訴人乙○○心生恐懼
    無疑。
(二)、至證人丁○○於審理時雖證稱：當天伊沒有聽到被告丙○○
    對告訴人乙○○說恐嚇的話云云（參本院易卷第46頁），惟
    又稱：我當時是在我家二樓，也就是現場的斜對面，我當時
    所看到踹門的人是二個女的，我只看到背影。我不能確定踹
    門的人是告訴人，但是我肯定踹門的人是照片中前面穿黑色
    衣服短頭髮的女性（法官提示易卷第27頁上方編號5 之照片
    ）（依照這張照片所示的二人，是不是告訴人？）我沒有辦
    法判斷。當天我沒有聽到被告丙○○對告訴人說恐嚇的話，
    當天我從頭尾是都在我家二樓觀看糾紛發生的情形，我沒有
    下去一樓現場，我都在二樓的房間窗戶看的。當時接近太陽
    下山的時候，我住宅門口有路燈，但是還沒有開。我家是31
    號，正對門是24號，發生衝突的是26號、28號，我家距離衝
    突地點約十公尺左右。（當時發生衝突的那群人所講的話，
    你能夠清楚聽得到嗎？）因為很吵，聽不清楚講什麼。（你
    本身是近視還是老花？）老花，約二百度。（依照這樣的距
    離，你可以清楚看到現場的每個人的動作嗎？）動作是稍微
    可以看得到，但是臉是很模糊。（你當天在你家的二樓有看
    到告訴人有在現場嗎？）現在叫我記，我不太清楚了，我只
    記得剛剛照片中的短髮女性有在現場。事後被告有跟我講，
    因為我有問被告說當天是怎麼回事，為什麼會有人踹被告家
    的玻璃，我只聽到被告說隔壁的28號的親戚的女兒有打她，
    是被告這樣跟我講的等語（參本院易卷第46頁）。從而，證
    人丁○○所在之位置與現場尚有一段距離，且因現場人聲吵
    雜，所以聽不清楚發生衝突之人所講的話，準此，依證人丁○○之證詞，根本就沒有辦法證明被告丙○○是否有或沒有
    在現場對告訴人說上開恐嚇的話，亦即，本院無從依證人丁○○之證述，而為有利於被告丙○○之認定。準此，被告丙○○上開所辯，自無可採。
(三)、綜上所述，本件事證明確，被告上開犯行已堪認定，應予依
    法論科。
二、核被告丙○○所為，係犯刑法第305 條之恐嚇危害安全罪。
    爰審酌被告與告訴人乙○○僅因細故發生口角，竟以加害生
    命、身體、財產之事恐嚇告訴人，造成告訴人心理恐懼，情
    節雖非重大，然事後一再否認此部分犯行，犯後態度欠佳，
    衡以素行、智識程度、生活狀況等一切情狀，量處如主文所
    示之刑，並諭知如主文所示之易科罰金折算標準，以示懲儆
    。
參、公訴不受理部分（傷害）
一、公訴意旨另以：被告丙○○於98年5 月19日下午9 時許（起
    訴書誤為21時40分許），因與乙○○上開衝突，心生不滿，
    而於高雄市○○區○○路26號騎樓下，基於毀損之故意，手
    持鐵製欄杆，砸向乙○○其夫所使用車號P4-6 33 6 號自小
    客車後車廂（毀損部分業經乙○○於偵查中撤回告訴，由檢
    察官另為不起訴處分），乙○○聽聞聲響後出門查看，乃上
    前與丙○○理論表明欲報警處理，雙方爆發口角，丙○○竟
    基於傷害人身體之犯意，徒手猛抓乙○○身體，致乙○○受
    有雙手上臂、左手前臂及右手手臂擦傷等傷害。因認被告另
    涉刑法第277 條第1 項之傷害罪嫌等語。
二、按告訴乃論之罪，告訴人於第一審辯論終結前，得撤回其告
    訴；又告訴經撤回者，法院應諭知不受理之判決，刑事訴訟
    法第238 條第1 項、第303 條第3 款分別定有明文。
三、本件被告丙○○被訴傷害罪部分，依刑法第287 條前段之規
    定，須告訴乃論。茲被告丙○○與告訴人乙○○就上開傷害
    罪部分，業已達成和解，並據告訴人乙○○於本院辯論終結
    前，具狀撤回告訴，有和解筆錄、撤回告訴狀各1 份在卷可
    稽（參本院易卷第18、19頁）。揆諸前開說明，自應就此部
    分另行諭知不受理之判決。
據上論斷，應依刑事訴訟法第284 條之1 、第299 條第1 項前段
、第303 條第3 款，刑法第305 條、第41條第1 項前段，刑法施
行法第1 條之1 ，判決如主文。
本案經檢察官甲○○到庭執行職務。
中    華    民    國    99    年    7     月    6    日
                  刑事第四庭    法  官  張  震
以上正本係照原本作成。
如不服本判決應於收受判決後10日內向本院提出上訴書狀，並應
敘述具體理由。其未敘述上訴理由者，應於上訴期間屆滿後20日
內向本院補提理由書(均須按他造當事人之人數附繕本)「切勿逕
送上級法院」。
中    華    民    國    99    年    7     月    8    日
                                書記官  鄒秀珍

司法院資訊處製作；財團法人民間司法改革基金會備份。
